【裁判字號】    89,簡上,37
【裁判日期】    890628
【裁判案由】    賭博
【裁判全文】
臺灣基隆地方法院刑事判決                          八十九年度簡上字第三七號
    上  訴  人  台灣基隆地方法院檢察署檢察官
    被      告  甲○○○
右上訴人因被告賭博案件，不服本院八十八年度瑞簡字第一四八號中華民國八十八年
十二月二十九日簡易判決（聲請案號：八十八年度偵字第六七二五號），提起上訴，
本院第二審判決如左：
    主      文
原判決撤銷。
甲○○○連續意圖營利，聚眾賭博，處有期徒刑肆月，如易科罰金，以參佰元折算壹
日，緩刑參年。
扣案之四色牌參拾壹副、抽頭金新台幣伍佰伍拾元沒收。
    事      實
一、甲○○○基於營利之概括犯意，自民國（下同）八十八年十一月十五日起，提供
    台北縣雙溪鄉牡丹村牡丹九十九號住處作為賭博場所，聚集不特定人以四色牌賭
    博財物，約定以每付牌由甲○○○抽取新台幣（下同）五十元牟利。嗣分別於同
    年十一月二十三日二十一時二十分許及十二月二十三日十五時許，在前址為警查
    獲，並分別扣得使用過之四色牌三副、未使用過之四色牌二十八副及抽頭金五百
    五十元。
二、案經台北縣警察局瑞芳分局報請台灣基隆地方法院檢察署檢察官偵查起訴，暨該
    署檢察官移請併案審理。
    理      由
一、訊據被告甲○○○固不否認有提供住處聚眾賭博等情，惟矢口否認有抽頭牟利之
    情事，並辯稱在現場查得之抽頭金四百五十元是伊所有，非抽頭金，而第一次被
    警查獲時，於警訊中坦承有抽頭，係因不識字，不知警察如何寫云云。然查，右
    揭犯罪事實業據被告於第一次遭警查獲時，於警訊中已坦承不諱，蓋案重初供，
    且被告之兒子胡進德於警訊時在場，被告於警訊之自白應出於任意性無疑，是被
    告嗣後翻異前詞，顯屬卸責之詞，尚難足採；又雖被告第二次遭警查獲時，於警
    訊中並未坦認有抽頭情事，惟衡諸常情，被告之前已遭警查獲一次，如僅係老人
    間娛樂消遣，何需至被告住處聚賭，而甘冒再次遭警查獲之風險，故應可認為被
    告有聚眾賭博抽頭之事實，否則被告豈有愚昧至此？而被告有聚眾賭博抽頭等情
    ，並經證人即在場之賭客黃圓、張勝爵、簡廖桃、連藍參、陳治中、連燦武、吳
    永熙、周玉慧等人於警訊中陳述明確，復有使用過之四色牌三副、未使用過之四
    色牌二十八副、賭資一萬四千八百五十元及抽頭金五百五十元扣案可稽，足證被
    告前揭所辯顯係卸責之詞，不足採信，本件事證明確，被告之犯行洵堪認定。
二、核被告所為係犯刑法第二百六十八條之意圖營利供給賭博場所罪及聚眾賭博罪，
    所犯上開二罪間係一行為觸犯數罪名之想像競合關係，應依刑法第五十五條規定
    從一重之聚眾賭博罪處斷，且被告先後多次犯行，時距非遠、犯意概括，所犯係
    犯罪構成要件相同之罪名，為連續犯，應依刑法第五十六條規定論以一罪並加重
    其刑。
三、原審據以論罪科刑，原非無見，惟查被告於八十八年十二月二十三日之犯行，與
    起訴部分有連續犯關係，屬裁判上一罪，為起訴效力所及，原審未一併審究，自
    有未合。檢察官上訴意旨執此指摘原判決不當，為有理由，應由本院將原判決撤
    銷改判。爰審酌被告犯罪之動機、目的在於獲取微薄之抽頭金、手段尚非殘暴、
    所生之危害非鉅及被告年歲已高等一切情狀，量處如主文所示之刑，並諭知易科
    罰金之折算標準。又被告前未曾受有期徒刑以上刑之宣告，有本院被告全國刑案
    紀錄表可按，經此偵審及科刑教訓，當知所警惕而無再犯之虞，本院認為本判決
    所宣示之刑，以暫不執行為適當，併宣告緩刑三年，以勵自新。
四、扣案之賭具四色牌三十一副為被告犯罪所用，抽頭款五百五十元為被告犯罪所得
    ，且均為被告所有，應依刑法第三十八條第一項第二款、第三款宣告沒收。另警
    方查獲之賭資一萬四千八百五十元，並非被告所有供犯罪所用或所得之物，且因
    被告等非在公共場所或公眾得出入之場所賭博，賭客未觸犯普通賭博罪，並已由
    警方另依社會秩序維護法處理，上開賭資自不應沒收，併此敘明。
據上論斷，應依刑事訴訟法第四百五十五條之一第三項、第三百六十九條第一項前段
、第三百六十四條、二百九十九條第一項前段、刑法第五十五條、第五十六條、第二
百六十八條、第四十一條、第七十四條第一款、第三十八條第一項第二款、第三款、
罰金罰鍰提高標準條例第一條前段、第二條，判決如主文。
本案經檢察官蔡和憲到庭執行職務
中      華      民      國      八十九      年    六    月    二十八    日
                                      臺灣基隆地方法院刑事第二庭
                                            審判長法  官  林育如
                                                  法  官  蔡佳玲
  法  官  林火炎
右正本證明與原本無異。
不得上訴                                          書記官  黃致祥
中      華      民      國      八十九      年      七    月     三     日
附錄論罪法條
刑法第二百六十八條：
意圖營利、供給賭博場所或聚眾賭博者，處三年以下有期徒刑，得併科三千以下罰金
。


司法院資訊處製作；財團法人民間司法改革基金會備份。
